臺灣高雄地方法院交通事件裁定　　　100年度交聲字第2379號
原處分機關　高雄市政府交通局
異　議　人
即受處分人　黃威綱
上列異議人即受處分人因違反道路交通管理處罰條例案件，對於
高雄市政府交通局民國100年12月5日所為之處分（原處分案號：
高市交裁字第裁32-BUB007880），聲明異議，本院裁定如下：
    主  文
異議駁回。
    理  由
一、原處分意旨略以：異議人即受處分人黃威綱（下稱異議人）
    於民國（下同）100年9月25日4時10 分許，在高雄市前鎮區
    ○○○路段，騎乘車號291-ETP 重型機車（下稱系爭機車）
    ，與數部騎乘機車之飆車族，循高雄市鼓山區○○○路、馬
    卡道路、明誠四路及明誠三路方向，沿線以佔據道路方式行
    駛，因有「有二輛以上車輛共同在道路上以危險方式駕駛」
    之違規，經高雄市政府警察局鼓山分局（下稱舉發機關）員
    警逕行舉發，異議人未於舉發單所載應到按日期前主動到案
    履行，原處分機關乃依道路交通管理處罰條例第43條第3 項
    之規定，裁處異議人罰鍰新臺幣（下同）3萬元，自100年12
    月5 日起，吊銷駕駛執照，並應參加道路交通安全講習等語
    。
二、異議意旨略以：異議人於100年9月25日凌晨4 時許，自伊位
    於高雄市新興區○○○路60之1 號住處，與同事相約由伊騎
    乘系爭機車，前往高雄市鼓山區「瑞豐夜市」，行經同市○
    ○區○○道路時，遇見很多輛機車行經伊旁邊，並大聲辱罵
    伊及同事，伊等並不認識該飆車族，且伊等發現該群是飆車
    族後，便以慢速行駛，直到發現警車追捕後，伊等才安心前
    往瑞豐夜市，若伊確實是飆車族而想騎快車，何以要在機車
    後方載人，爰依法聲明異議等語。
三、按二輛以上之汽車（含機器腳踏車，下同）共同在道路上競
    駛者，處汽車駕駛人3萬元以上9萬元以下罰鍰，並當場禁止
    其駕駛及吊銷其駕駛執照，並應接受道路交通安全講習；且
    汽車駕駛人，曾依道路交通管理處罰條例第43條規定吊銷駕
    駛執照者，3年內不得考領駕駛執照；前4項不得考領駕駛執
    照規定，於汽車駕駛人係無駕駛執照駕車者，亦適用之，道
    路交通管理處罰條例第43條第1項、第3項、第4項、第67 條
    第2項前段分別定有明文。
四、經查：
（一）本件員警於100年9月25日4 時許，接獲民眾報案，前往在
      上揭違規地點，發現有飆車族，經舉發機關員警調閱當天
      案發地點周邊路段監視器影像，發現系爭機車與約有數10
      部機車（其中有機車以膠帶或他物掩飾號牌) 佔據車道，
      壅塞道路，影響用路人行車安全，此有員警蒐證錄影光碟
      翻拍照片1份（共7張）、光碟1片在卷可憑（參本院卷第4
      頁) ，且經本院當庭勘驗蒐證錄影光碟無訛，製有本院勘
      驗筆錄，且為異議人所不爭執（參本院卷第26、27 頁)，
      自堪認定。
（二）異議人雖以前揭情詞提出異議。惟查，證人即舉發之員警
      涂根源於本院審理時證稱：100年9月25日於上開地點，有
      數10部飆車族騎乘機車，沿著中正陸橋、鹽埕區到三民陸
      橋，再到鼓山區美術館周邊，這些飆車族大部分是貼住車
      牌，佔據車道，包括逆向行駛，最後才由員警在（鼓山區
      ○○○路將他們驅散，而異議人是從中正陸橋就貼在飆車
      族後面，在有些路段是混騎在一起，沿著上述路線，直到
      明誠路時，異議人及飆車族才被驅趕，異議人說是要去瑞
      豐夜市吃宵夜，但異議人在被驅散後，是騎車到高雄市○
      ○區○○路與大中路口，並與伊發現有貼住車牌的飆車族
      聚在一起；本件是依據民眾報案後，由伊等調閱監視器畫
      面舉發的，當時沒貼住車牌的機車會立即減速慢行在路邊
      ，裝成像一般民眾，若是有貼住車牌的，則會迅速離開等
      語明確（見本院卷第25、26頁）。又異議人雖於本院審理
      時另辯稱：（既然從新興區○○○路前往鼓山區瑞豐夜市
      ，為何沿著鹽埕區○○街騎到新華街？）伊先去載伊同事
      ，伊同事住在高雄市（新興區○○○路，載完伊同事後，
      伊沒有馬上前往瑞豐夜市，卻騎乘到府北街去接建國四路
      ，係因伊想載著同事繞一下云云（見本院卷第27、28頁）
      ，可見，異議人亦坦承「並沒有馬上去瑞豐夜市，想載同
      事繞一下」乙情明確；而案發當時業已凌晨4 時許，瑞豐
      夜市是否仍有營業，已屬有疑，且異議人自承當時係剛下
      班，肚子非常飢餓要去瑞豐夜市吃東西，又已夜深逼近天
      亮，衡情，異議人應當迅速在其就近商家用餐，若真要去
      瑞豐夜市用餐，亦當直接迅速前往，否則瑞豐夜市商家可
      能收攤，其卻仍自住處騎車前往六合路搭載同事後，又騎
      乘機車至與瑞豐夜市相反方向之府北街、新華街等處，且
      「再去繞一下」，顯與一般社會事理及市民常情相違背；
      又其自鹽埕區○○街、新華街，行經馬卡道路、美術館路
      時，竟未左轉（鼓山區○○○○路前往目的地瑞豐夜市，
      反繼續與飆車族沿明誠四路、明誠三路向東行進，最後到
      達更北側之左營區○○路、大中路口（國道10號下方道路
      ），此舉要難謂其目的係要前往瑞豐夜市吃宵夜已明。則
      其上開所辯，難以採信。是異議人於100年9月25日4時10
      分許，確曾有騎乘上開機車與約10幾部車輛共同參與飆車
      行為，而具二輛以上之汽車共同在道路上競駛之違規甚明
      。
五、綜上所述，本件原處分機關依道路交通管理處罰條例第43條
    第1項、第3項、第4項、第67條第2項前段規定，裁處異議人
    罰鍰3 萬元，吊銷駕駛執照，並應接受道路安全講習，經核
    於法並無違誤。從而，本件異議人之聲明異議，為無理由，
    應予駁回。
據上論斷，應依道路交通事件管理處罰條例第87條第2 項，道路
交通事件處理辦法第18條，裁定如主文。
中    華    民    國   100    年    12    月    29    日
                  交通法庭    法  官 劉美香
以上正本證明與原本無異。
如不服本裁定，應於收受送達後5 日內向本院提出抗告狀。
中    華    民    國   100    年    12    月    30    日
                              書記官 陳仙宜